臺灣臺北地方法院刑事判決　　　　　　 100年度易字第2061號
公　訴　人　臺灣臺北地方法院檢察署檢察官
被　　　告　張正豐
上列被告因竊盜等案件，經檢察官提起公訴（100 年度偵緝字第
769 號、100年度偵緝字第770號），被告於本院行準備程序時就
被訴事實為有罪之陳述，經本院裁定改行簡式審判程序，判決如
下：
    主  文
張正豐持有第二級毒品，累犯，處有期徒刑肆月，扣案甲基安非
他命陸包（驗餘合計淨重玖點零貳公克）均沒收銷燬之，上開毒
品之外包裝袋陸個沒收。又犯攜帶兇器竊盜罪，累犯，處有期徒
刑玖月，扣案Ｔ字型螺絲起子壹支沒收。又犯攜帶兇器竊盜罪，
累犯，處有期徒刑玖月，扣案Ｔ字型螺絲起子壹支沒收。應執行
有期徒刑壹年伍月；扣案甲基安非他命陸包（驗餘合計淨重玖點
零貳公克）均沒收銷燬之；上開毒品之外包裝袋陸個、扣案Ｔ字
型螺絲起子壹支，均沒收。
    事  實
一、張正豐前曾因施用毒品案件，經臺灣板橋地方法院以90年度
    板簡字第1819號判決判處有期徒刑6 月確定；又因偽造文書
    、竊盜等案件，經臺灣板橋地方法院以90年度訴緝字第130
    號判決判處有期徒刑6月、3月、3月、3年，並定其應執行刑
    為有期徒刑3年9月，並於刑之執行前令入勞動場所強制工作
    3 年，其中竊盜部分經提起上訴後，仍經臺灣高等法院以91
    年度上訴字第1739號判決判處有期徒刑3 年，並於刑之執行
    前令入勞動場所強制工作3 年確定；復因違反槍砲彈藥刀械
    管制條例及脫逃案件，經臺灣板橋地方法院以90年度訴字第
    857號判決判處有期徒刑1年2月、4月，應執行有期徒刑1年5
    月確定；再因違反槍砲彈藥刀械管制條例案件，經本院以92
    年度訴字第454 號判決判處有期徒刑1年6月確定；上開各罪
    所處有期徒刑部分，嗣經本院以96年度聲減字第620 號裁定
    減刑及定應執行刑為有期徒刑5年確定，於97年4月14日縮短
    刑期假釋出監並付保護管束，97年5月5日保護管束期滿，未
    經撤銷假釋，所餘刑期以已執行完畢論。詎張正豐仍不知悔
    改，先後為下列犯行：(一)明知甲基安非他命係毒品危害防制
    條例所定之第二級毒品，未經許可，不得持有，竟仍基於持
    有第二級毒品之犯意，於不詳時、地取得甲基安非他命6 包
    （合計毛重10.71 公克，驗餘合計淨重9.02公克）後，即持
    有之，並放置於其向不知情之友人陳乃弘借用之車牌號碼19
    78-KD號自用小客車上，嗣因其於99年8月11日另涉竊盜案（
    詳見後述），始為警於上開自用小客車內查獲前揭甲基安非
    他命6包。(二)復意圖為自己不法之所有，於99年8月11日10時
    15分許，駕駛上開車牌號碼1978-KD 號自用小客車，持客觀
    上具殺傷力，足供兇器使用之T字型螺絲起子1支，至臺北巿
    文山區○○路○ 段與溪洲街口，以該螺絲起子破壞甘素瑛所
    有，平時由其夫郭有富使用之車牌號碼8126-DV 號自用小客
    車鑰匙孔後（毀損部份未據告訴），進入車內竊取衛星導航
    器1具及充電插座、現金新臺幣250元等物，得手後將竊得物
    品放置於車牌號碼1978-KD 號自用小客車上。(三)另意圖為自
    己不法之所有，於同日10時28分許，持上開T 字型螺絲起子
    破壞古欣正所有，停放於同上地點之車牌號碼8285-EA 號自
    用小客車鑰匙孔（毀損部份未據告訴），進入車內竊取金額
    不詳之零錢、高速公路回數票、巧克力、太陽眼鏡等物，得
    手後下車欲再搜尋後行李箱內財物時，為古欣正發覺，向前
    質問張正豐，張正豐立即徒步逃離現場。嗣經古欣正報警處
    理，員警到場後，在上開地點發現張正豐使用之車牌號碼19
    78-KD 號自用小客車，並在車內尋獲郭有富失竊之衛星導航
    器1 具及充電插座，另扣得上開甲基安非他命6包、T字型螺
    絲起子1支等物，始查悉上情。
二、案經臺北市政府警察局文山第二分局報請臺灣臺北地方法院
    檢察署檢察官偵查起訴。
    理  由
一、本件被告所涉犯者均非死刑、無期徒刑、最輕本刑為3 年以
    上有期徒刑之罪或高等法院管轄第一審案件。本院行準備程
    序時，被告就被訴事實為有罪之陳述，經告知簡式審判程序
    之旨，並聽取檢察官及被告之意見後，本院爰依刑事訴訟法
    第273 條之1第1項裁定行簡式審判程序。故本件簡式審判程
    序之證據調查，依刑事訴訟法第273條之2規定，不受同法第
    159條第1項、第161條之2、第161條之3、第163條之1以及第
    164條至第170條規定之限制，合先敘明。
二、訊據被告對於上揭犯罪事實，於偵查及本院審理中均坦承不
    諱（見100年度偵緝字第769號卷第51至53頁、本院卷第52頁
    、第53頁反面）；核與證人陳乃弘於警詢及偵查中之證述（
    見99年度偵字第26224 號卷第4至8、189至191頁）、犯罪事
    實一(二)之被害人郭有富於警詢中之證述（見99年度偵字第26
    224 號卷第11至14頁），以及犯罪事實一(三)之被害人古欣正
    於警詢及偵查中之證述（見99年度偵字第26224 號卷第15至
    18、190至191頁）相符；此外並有車輛認領保管單1 紙、贓
    物認領保管單1 紙、贓物照片2紙（見99年度偵字第26224號
    卷第33至36頁），扣押筆錄、扣押物品目錄表各1 份（見99
    年度偵字第26224 號卷第26至32頁），以及蒐證照片、刑案
    現場勘查報告及照片、監視錄影畫面翻拍照片（見99年度偵
    字第26224 號卷第37至40、42至74頁、第79頁）等在卷可佐
    ；另就犯罪事實一(一)部分，扣案甲基安非他命6 包經鑑定結
    果，確含第二級毒品甲基安非他命成分，合計毛重10.71 公
    克，驗餘合計淨重9.02公克（其中5 包驗前合計毛重10.1公
    克，包裝塑膠袋總重1.22公克，取樣0.13公克鑑定用罄；另
    1 包驗前毛重0.61公克，包裝塑膠袋重0.22公克，取樣0.12
    公克鑑定用罄，餘0.27公克），亦有內政部警政署刑事警察
    局99年12月9 日刑鑑字第0990157419號鑑定書在卷足稽（見
    99年度偵字第26276號卷第138頁）；另有上開T 字型螺絲起
    子1 支扣案可憑。綜上足認被告具任意性之自白均與事實相
    符，本件事證明確，被告所為前揭犯行均堪認定。
三、論罪科刑：
(一)按行為後法律有變更者，適用行為時之法律；但行為後之法
    律有利於行為人者，適用最有利於行為人之法律，刑法第2
    條第1 項定有明文。被告為犯罪事實一(二)、(三)之犯行後，刑
    法第321條業於100年1月26日修正公布，並於100年1月28 日
    施行；修正前刑法第321 條第1項第3款規定：「犯竊盜罪而
    有左列情形之一者，處6月以上、5年以下有期徒刑：....三
    、攜帶兇器而犯之者。....」，修正後則規定：「犯竊盜罪
    而有下列情形之一者，處6月以上、5年以下有期徒刑，得併
    科新臺幣10萬元以下罰金：...三、攜帶兇器而犯之者。...
    」，修正後之法定刑增訂「得併科新臺幣10萬元以下罰金」
    ，亦即依修正後之規定，得併科罰金，對行為人較為不利；
    經比較修正前、後之規定，修正後之規定並未較有利於被告
    ，應依刑法第2條第1項前段之規定，適用被告行為時即修正
    前之刑法第321條第1項第3款規定。復按刑法第321條第1 項
    第3 款所定之兇器，其種類並無限制，凡客觀上足對人之生
    命、身體、安全構成威脅，具有危險性之兇器均屬之；且祇
    須行竊時攜帶此種具有危險性之兇器為已足，並不以攜帶之
    初有行兇之意圖為必要（最高法院79年台上字第5253號判例
    參照）；本件被告持以為上開2次竊盜犯行之T字型螺絲起子
    ，前端為尖錐狀，係金屬材質，質地堅硬（見99年度偵字第
    26224 號卷第51頁反面下方照片），且可持以破壞車門鎖，
    客觀上自足以對人之生命、身體構成威脅，具有危險性，而
    屬兇器無疑。故核被告所為，犯罪事實一(一)部分，係犯毒品
    危害防制條例第11條第2 項之持有第二級毒品罪；犯罪事實
    一(二)、(三)部分，均係犯修正前刑法第321 條第1項第3款之攜
    帶兇器竊盜罪。被告前因施用毒品、偽造文書、竊盜、違反
    槍砲彈藥刀械管制條例及脫逃等案件，先後經法院判刑確定
    ，並經本院以96年度聲減字第620 號裁定減刑及定其應執行
    之刑為有期徒刑5年確定，於97年4月14日縮短刑期假釋出監
    並付保護管束，97年5月5日保護管束期滿，未經撤銷假釋，
    所餘刑期以已執行完畢論，業如前述，並有臺灣高等法院被
    告前案紀錄表在卷可憑，其於受徒刑之執行完畢後，5 年以
    內故意再犯本件有期徒刑以上之3罪，均應依刑法第47條第1
    項之規定論以累犯，並均加重其刑。再其所犯上開3 罪，犯
    意各別，行為互異，應予分論併罰。
(二)爰依被告之供述（見本院卷第55頁）及卷附其前案紀錄表、
    前案判決書等，審酌：被告為國中肄業之智識程度，從事工
    地灌漿工作，與太太、小孩共同生活，有多次竊盜、偽造文
    書、違反槍砲彈藥刀械管制條例、施用毒品以及脫逃等前案
    紀錄，素行非佳，所持有之第二級毒品甲基安非他命數量非
    微，因缺錢花用，即起意竊取被害人之財物，惟所竊得之物
    品價值非鉅，及其犯後於偵查中雖經通緝始到案，惟尚能坦
    承犯行，態度尚可，並審酌其犯罪動機、目的、手段等一切
    情狀，就其所犯3 罪分別量處如主文所示之刑，並定其應執
    行之刑。扣案甲基安非他命6 包，經檢驗確含第二級毒品甲
    基安非他命成分，合計毛重10.71公克，驗餘合計淨重9.02
    公克，有上開內政部警政署刑事警察局99年12月9 日刑鑑字
    第0990157419號鑑定書在卷足稽（見99年度偵字第26276 號
    卷第138頁），均應依同條例第18條第1項前段之規定沒收銷
    燬之；前開毒品之外包裝袋6 個，係被告所有防止毒品裸露
    、逸出及潮濕，便於攜帶，用以持有第二級毒品之物；另扣
    案之T字型螺絲起子1支，亦係被告所有，持以為上開2 次竊
    盜犯罪所用之物，業據其供承在卷（見100年度偵緝字第769
    號卷第51頁、本院卷第55頁），均應依刑法第38條第1項第2
    款之規定，於被告所犯各罪所處主刑項下併予宣告沒收。至
    其餘扣案之吸食器1組、隨身包1包、盒子1 個、擊破器與螺
    絲起子1批、手套3只、望遠鏡1台、手電筒3支、鑰匙串5 串
    、背包2 個等物，均非屬違禁物，亦無證據足認係被告所有
    ，且供本件犯罪所用、犯罪預備、因犯罪所生或所得之物，
    自均不得予以沒收，併予敘明。
據上論斷，應依刑事訴訟法第273條之1第1項、第299條第1 項前
段，毒品危害防制條例第11條第2項、第18條第1項前段，刑法第
11條、第2條第1項前段、第47條第1項、第51條第5款、第38條第
1項第2款，修正前刑法第321條第1項第3款，判決如主文。
本案經檢察官蔡甄漪到庭執行職務。
中    華    民    國    100    年    8    月    17    日
                  刑事第十六庭 法  官  陳蒨儀
上正本證明與原本無異。
如不服本判決應於收受送達後10日內向本院提出上訴書狀，並應
敘述具體理由；其未敘述上訴理由者，應於上訴期間屆滿後20日
內向本院補提理由書（均須按他造當事人之人數附繕本）「切勿
逕送上級法院」。告訴人或被害人如對於本判決不服者，應具備
理由請求檢察官上訴，其上訴期間之計算係以檢察官收受判決正
本之日期為準。
                              書記官  呂慧娟
中    華    民    國   100    年    8     月    17    日
附錄本案論罪法條全文：
毒品危害防制條例第11條第2項
持有第二級毒品者，處2年以下有期徒刑、拘役或新臺幣3萬元以
下罰金。
修正前刑法第321條第1項第3款
犯竊盜罪而有左列情形之一者，處6月以上5年以下有期徒刑：
三、攜帶兇器而犯之。